【裁判字號】    92,上訴,1085
【裁判日期】    920702
【裁判案由】    妨害自由等
【裁判全文】
臺灣高等法院刑事判決                          九十二年度上訴字第一０八五號
    上  訴  人  臺灣臺北地方法院檢察署檢察官
    上  訴  人
    即  被  告  丁○○
右上訴人，因被告妨害自由等案件，不服臺灣臺北地方法院，八十九年度易字第二六
九三號，中華民國九十二年二月二十五日第一審判決（起訴案號：臺灣臺北地方法院
檢察署八十九年度偵字第一九三三一號），提起上訴，本院判決如左：
    主  文
原判決撤銷。
丁○○共同以非法方法，剝奪人之行動自由，處有期徒刑陸月，如易科罰金以佰元
折算壹日。
    事  實
一、丁○○係以犯罪為宗旨或其成員從事犯罪活動之犯罪組織「竹聯幫虎戰隊」隊長
    （所涉組織犯罪防制條例罪嫌部分，現由台灣高等法院花蓮分院以九十一年度上
    重更（二）字第七五號案件審理中），因其駕駛之汽車於高速公路上起火燃燒而
    認甲○○維修該車有所不當，其為解決該車輛賠償之問題，而於八十七年八月二
    十七日十四時二十分許，夥同吳志彥（業經最高法院以九十一年度台上字第六二
    五六號判決判處有期徒刑六月確定）共同基於妨害自由之犯意聯絡，前往台北市
    ○○○路四七三號一樓（起訴書誤載為四三七號一樓）之世虹修車廠，要求甲○○賠償新台幣（下同）八十萬元，並由丁○○向甲○○恫嚇稱：今天不交代清楚
    就叫兄弟來砸店，店不用開了，竹聯幫虎戰隊手下二、三百人要砸店不是難事等
    語，吳志彥則站立在旁，致甲○○心生畏懼，然甲○○雖心生畏懼仍表示其先前
    對該車僅作檢視並未維修，該車燒燬應係另有原因而拒絕交付前開款項，丁○○
    乃於同日十四時三十分許，喝令甲○○與其等一同搭車前往查看前開車輛之情形
    ，甲○○雖無意願，但因對方所為前開言詞而心生畏懼，不得已僅得依其等指示
    跟隨上車，旋由吳志彥駕車搭載丁○○及甲○○二人，前往國道一號高速公路五
    股交流道旁檢視燒燬之車輛，迄至同日十五、十六時許始返回甲○○所經營之前
    開修車廠，而剝奪甲○○之行動自由達一小時之久。嗣因甲○○得知丁○○所使
    用之前開車輛曾於鄧振木（起訴書誤載為吳振木）所經營之位於台北市○○路○
    段二０二號之義利汽車有限公司（下稱義利公司）進行修繕，丁○○為究明責任
    ，乃與吳志彥承前妨害自由之犯意聯絡，由丁○○要求甲○○與其一同前往曾維
    修該車之義利公司索賠，甲○○雖無意願，但因對方先前行為而心生畏懼，不得
    已僅得依其等指示跟隨上車，而於同日十六時許，由吳志彥開車載同甲○○、丁○○前往義利公司，由丁○○以維修不力為由（並未恐嚇鄧振木）向鄧振木要求
    賠償八十八萬元（起訴書誤載為八十萬元），然因鄧振木向之表示應先將該車送
    鑑定單位究明責任而未獲付款，旋由吳志彥駕車搭載甲○○、丁○○返回甲○○
    所經營之前開修車廠，而接續剝奪甲○○之行動自由達二小時之久。
二、案經被害人甲○○訴由內政部警政署刑事警察局移送台灣台北地方法院檢察署檢
    察官偵查起訴。
    理  由
一、訊據上訴人即被告丁○○坦承有於右揭時地偕同吳志彥至被害人甲○○所經營之
    世虹修車廠以其在該修車廠修理之汽車在高速公路起火燃燒要求賠償，並帶同被
    害人甲○○至高速公路五股交流道檢視燒燬之汽車及前往義利公司等事實，雖矢
    口否認有右揭妨害自由之犯行，辯稱：甲○○曾維修過伊汽車後伊汽車在高速公
    路起火燃燒，伊去第三次才找到甲○○談此事，甲○○說他只看油門調油線不可
    能燒起來，他問伊車子損失多少伊說大約八十幾萬元，並不是叫他賠八十幾萬元
    ，甲○○同意與伊一起去五股交流道看燒燬之汽車及一同前往曾修伊汽車之義利
    公司，伊並無恐嚇及妨害自由之行為云云。
二、惟查右揭事實，業據被害人甲○○於原審九十年三月十九日調查中證稱：「（問
    ：八十七年八月二十七日你的修車廠發生何事？）修車廠是我開的，沒有股東，
    到八十七年八月二十七日我只有經營一個多月，高曉光不是公司的股東，他們只
    是口頭上承諾說等公司步入軌道，他要入股，八月二十七日被告有到我的修車廠
    ，我印象中第一次他來時，是他自己壹個人前來，詳細的時間我不記得了，當時
    他是要叫我幫他保養，我說因公司剛開幕沒有器具，所以沒有辦法幫他保養，所
    以他叫我幫他檢查一個零件亮燈，我說那是剛好沒有關好，所以把它關掉就可以
    了，後來過了十四天左右，當時我人回新竹奔喪，我委託戴志仲幫我看店，我聽
    戴說被告帶了一票人約七八人到店裡來，說要叫我賠他車子，當天戴打電話告訴
    我這件事，並說被告隔天還要前來，所以我隔天就趕回來，隔天約中午過後，被
    告帶吳志彥前來，隨後戊○○趕來，被告告訴我說我把他的車子弄燒掉了，叫我
    要賠他一部車八十萬元，並說如果我不賠的話他就要砸店，當時我心理很害怕，
    他說這話時，吳志彥在旁邊助勢，當時店內還有一位陳俊光在場，我告訴他說當
    天他來店內我並沒有幫他做修理，如果要我賠，我要請鑑定公司處理，他說他不
    管，因車子最後從我這邊離開，他跟我說，我是不是不相信，就說要帶我到五股
    那邊去看他的車，他說要帶我上車時，我不願上車，因他說如果我不願去看，他
    明天還是會帶人過來，所以我就和他上車，後來他就把我帶到五股交流道去看車
    ，之後又把我載回修車廠，我和被告及吳志彥坐在同一部車，戊○○沒有去五股
    ，從他們把我帶上車到五股至回修車廠大概一個小時的時間，在回程的路上，被
    告說戊○○要先幫我墊三十萬，我說我並沒有承認這筆錢，他叫我趕快把這筆錢
    解決，又說新竹的黑道他也很熟，後來把我載到修車廠，戊○○也有回來，蕭和
    被告在說話內容我不知道，他們在修車廠逗留半個多小時後，他們就走了，等到
    他們出來要走之前，我有問蕭，他說他會幫我處理，他們就走了。」、「（問：
    後來被告是否有來找你？）有，在戊○○和丁○○在店內談時，戊○○曾經詢問
    過丁○○車子是否曾經在其他修車廠修理過，丁○○說在二、三個月前，曾經在
    鄧振木的修車廠拆過引擎，丁○○叫我配合他，當天下午我就和丁○○、吳志彥
    、戊○○一起去鄧振木的修車廠，當天是由吳志彥開車，我們四人坐同一部車，
    他們要求我一同前往鄧振木那邊時，因為我心理很害怕，所以就和他們一同前往
    ，他們到鄧振木那邊，丁○○開口要求鄧振木賠他八十萬元，丁○○有恐嚇鄧振
    木說如果他不賠，丁○○就要砸店，鄧振木當天並沒有賠給他錢，鄧振木說拆引
    擎已經那麼久了，隔那麼久要他賠說不過去，他也要求鑑定責任，當時丁○○跟
    鄧振木說找一個懂車子的人看車子，我跟他說應該是車子的油管沒有裝好所以爆
    掉，鄧振木還是沒有承認是他們的錯，丁○○還是不理他，後來丁○○跟鄧振木
    約好三天至一個禮拜叫鄧振木準備好八十萬，後來我就和他們一起離開，他們就
    把我載回去修車廠，後來他們就走了。從我到鄧振木的修車廠至回店裡約二個鐘
    頭。‧‧‧」等語在卷（原審卷(一)第八十一頁至八十三頁），核與另案被告吳志
    彥、戊○○及證人高曉光、鄧振木於警訊及偵審中所證述之情節大致相符；又另
    案被告吳志彥所涉上開妨害自由犯行，經最高法院以九十一年度台上字第六二五
    六號判決判處有期徒刑六月確定，業經原審法院調閱上開卷宗查明無訛，並有該
    案之歷審判決書各一份在卷可稽（原審卷(二)第二六七頁至第二七四頁）；又被告
    丁○○並不否認有於前揭時地夥同另案被告吳志彥前往被害人甲○○之修車廠，
    並由另案被告吳志彥開車搭載被告丁○○及被害人甲○○先後前往五股交流道及
    義利公司等事實，徵諸被告丁○○於原審九十一年十二月十七日審理中供稱：「
    我是因為戊○○跟我說他是竹聯幫的人，我才跟他說我以前也是竹聯幫的人，我
    當時是跟吳志彥去，他們人又比較多，我為了保護自己才這樣提到。」等語（原
    審卷(二)第二四三頁），於本院審理時亦為相同之供述（本審九十二年五月二十九
    日訊問筆錄），足見告訴人甲○○上開指訴，應非虛言。是被告丁○○上開所辯
    ，應屬事後卸責之詞，不足採信。至公訴意旨雖認被告丁○○與另案被告吳志彥
    、戊○○三人共犯上開妨害自由犯行云云，然另案被告戊○○所涉前開妨害自由
    犯行，業經原審法院以八十八年度訴字第一五五一號判決無罪確定乙情，亦經原
    審調閱上開卷宗查明無訛，並有該案之判決書一份附卷可參（原審卷(二)第一三三
    頁至一三八頁）；又被告丁○○於警訊中供稱：我與戊○○於八十七年八月底認
    識的，因我有部車在世虹車房維修後來燒車，至車行找老闆商談，戊○○出面跟
    我談這樣認識的，車燒掉是因燒車前二個月至義利車行修理水箱汽缸電線油管，
    我沒要世虹車房老闆甲○○賠八十萬元，我要他陪我去義利車行。車子燒掉後，
    是吳志彥開車載我去世虹修車房等語（詳見八十八年度偵字第六四八五號卷宗第
    四０頁），而另案被告吳志彥於八十八年一月二十一日警訊中供稱：八十七年八
    月間是丁○○打電話給我，說他的車子在前一天高速公路上起火燃燒，我開車載
    他到本市○○○路四三七號（世虹車行）找老闆理論火燒車之事，到達後，老闆
    不在，有一名綽號「智仁」戊○○，出面找丁○○談，之後就離開，隔天我又載
    丁○○至世虹車行，老闆甲○○即稱丁○○所駕駛汽車於火燒車前幾日至車行只
    有檢視而已，並無維修，所以我、丁○○就帶甲○○至五股另一家車行檢視汽車
    ，後回世虹車行，後又夥同戊○○一同前往位於八德路新生北路附近一家義利汽
    車商行，找老闆談論火燒車之事，該車行老闆鄧振木綽號「阿木」即說叫丁○○
    去鑑定，如果是車行責任願意負責，後離開回世虹車行。當時只有丁○○和甲○○、戊○○在辦公室談，我則站在外面，只聽到丁○○口氣很差，聲音很大的對
    著甲○○說，反正我不管車子燃燒，你們就要負責等語（詳見八十八年度偵字第
    六四八五號卷宗第六四頁），是由上開被告丁○○及另案被告吳志彥之供述可知
    ，被告丁○○與另案被告吳志彥於八十七年八月二十七日前往世虹修車行，另案
    被告戊○○係代表世虹修車行出面處理火燒車之問題，縱其與被害人甲○○間存
    有出資入股之爭議，尚不能逕認其與被告丁○○及另案被告吳志彥間有何犯意聯
    絡及行為分擔。本件事證明確，被告犯行洵堪認定，應予依法論科。
三、按刑法第三百零二條第一項之剝奪他人行動自由罪，以私行拘禁或以其他非法方
    法，剝奪人之行動自由為要件。所謂非法方法，當包括強暴、脅迫、恐嚇等足以
    剝奪他人行動自由之情形在內。故剝奪他人行動自由所實施之非法方法，縱合於
    刑法第三百零五條恐嚇危害安全之情形，仍應視為剝奪他人行動自由之部分行為
    ，不應再論以該恐嚇危害安全罪。查被告丁○○係為達逼迫被害人甲○○出面解
    決其所駕駛汽車起火燃燒之賠償之目的，而與另案被告吳志彥強押被害人甲○○
    並出言恫嚇，藉以剝奪告訴人甲○○之行動自由，揆諸前揭之說明，被告丁○○
    所為之前開恐嚇行為，應屬剝奪他人行動自由之部分行為，而不另論罪。核被告
    丁○○所為，係犯刑法第三百零二條第一項之以非法方法剝奪人之行動自由罪。
    公訴意旨雖漏未引用刑法第三百零二條第一項之以非法方法剝奪人之行動自由罪
    ，然被告丁○○所為上開剝奪告訴人甲○○行動自由之行為，業於本件起訴書之
    犯罪事實欄內載明，本院自得併予審究。又被告丁○○與另案被告吳志彥間就上
    開剝奪他人行動自由犯行，有犯意聯絡及行為分擔，為共同正犯。又被告丁○○
    基於一剝奪他人行動自由之犯意，於同日先後強押告訴人甲○○至前開不同地點
    ，然其非法剝奪行動自由之行為並未間斷，仍為包括的一個實行行為之繼續，而
    屬繼續犯，應論以單純一罪。
四、原審對被告據以論科，固非無見，惟被告犯罪後，刑法第四十一條已修正變更，
    原審判處被告有期徒刑陸月，並諭知易科罰金之折算標準，惟未為新舊法之比數
    適用，尚有欠洽，被告上訴意旨仍執前詞否認犯罪，檢察官上訴意旨認被告有恐
    嚇取財之不法所有意圖，而指摘原判決不當（被告未有恐嚇取財之犯行詳後述）
    ，雖均無理由，惟原判決既有可議，即屬無可維持應由本院將原判決撤銷改判，
    爰審酌被告僅因修車賠償糾紛即與他人以上開方法非法剝奪被害人甲○○之行動
    自由，其所生危害難謂非鉅，及其品行、犯罪之動機、目的、手段、智識程度、
    犯後態度等一切情狀，量處有期徒刑陸月，又被告犯罪後，刑法第四十一條已於
    九十年一月十日修正為「犯最重本刑為五年以下有期徒刑以下之刑之罪，而受六
    個月以下有期徒刑或拘役之宣告，因身體、教育、職業、家庭之關係或其他事由
    ，執行顯有困難者得以一元以上，三元以下折算一日，易科罰金，但確因不執行
    所宣告之刑難收矯正之效，或難以維持法秩序者不在此限，併合處罰之數罪，均
    有前項情形，其應執行之刑逾六月者亦同」，比較新舊法，應適用有利於被告之
    修正後之刑法第四十一條第一項規定對被告諭知易科罰金之折算標準。
五、公訴意旨另以：被告丁○○係以犯罪為宗旨或其成員從事犯罪活動之犯罪組織「
    竹聯幫虎戰隊」隊長（所涉組織犯罪防制條例罪嫌部分，現由台灣高等法院花蓮
    分院以九十一年度上重更（二）字第七五號案件審理中），因其駕駛之汽車於高
    速公路上起火燒燬，竟意圖為自己不法之所有，藉故歸責告訴人甲○○維修該車
    不力所致，乃於八十七年八月二十七日十四時三十分許，鳩合另案被告吳志彥（
    業經最高法院以九十一年度台上字第六二五六號判決判處有期徒刑六月確定）及
    戊○○（業經原審法院以八十八年度訴字第一五五一號判決無罪確定）前至台北
    市○○○路四七三號（起訴書誤載為四三七號）一樓告訴人甲○○所營修車廠，
    共同基於犯意之聯絡，向告訴人甲○○強行索賠八十萬元，被告丁○○並恫嚇稱
    ：今天不交待清楚就叫兄弟來砸店，店不用開了，竹聯幫虎戰隊手下二、三百人
    要砸店不是難事等語，告訴人甲○○表示其僅做檢查並未維修而予拒絕，被告丁○○與另案被告吳志彥遂強押告訴人甲○○上車載往第一高速公路五股交流道旁
    檢視燒燬之車子，再押回其車廠。嗣被告丁○○要告訴人甲○○配合一同前去義
    利車行索賠，即由另案被告吳志彥開車載同被告丁○○、另案被告戊○○及告訴
    人甲○○同往台北市○○路被害人鄧振木（起訴書誤載為吳振木）所營義利修車
    廠，亦以被害人鄧振木維修不力致火燒車為由強索八十萬元。又因案外人劉勝平
    與被告丁○○有債務糾紛，被告丁○○乃於八十七年九月間，基於意圖為自己不
    法所有之概括犯意，率同另案被告吳志彥及二名小弟前往中山第二高速公路神岡
    交流道工地催討，憑恃幫派淫威，藉故強迫告訴人丙○○代案外人劉勝平償還債
    務，告訴人丙○○因懾於被告丁○○之幫派勢力，不得已電匯七萬元給被告丁○○。另「竹聯幫虎戰隊」成員乙○○（業經原審法院以八十八年度訴字第一二四
    一號判決無罪確定）欲對告訴人甲○○及案外人高曉光所營前開世虹修車廠以插
    乾股之方式收取保護費，乃於八十七年九月下旬間，將
    準備辦理公司登記。並於八十七年十月二十八日二時許，隨同被告丁○○前往世
    虹修車廠，共同基於意圖為自己不法所有之概括犯意聯絡，由被告丁○○向告訴
    人甲○○強索二萬八千元，並揚稱：十月三十日早上就要準備好，不然就叫小弟
    來砸店等語。因認被告丁○○上開行為另涉有刑法第三百四十六條第一項之恐嚇
    取財罪嫌。按犯罪事實應依證據認定之，無證據不得推定其犯罪事實；又不能證
    明被告犯罪者，應諭知無罪之判決，刑事訴訟法第一百五十四條、第三百零一條
    第一項分別定有明文。又被害人所述被害情形如無瑕疵可指，而就其他方面調查
    又與事實相符，其供述始足據為判決之基礎；且告訴人之告訴，係以使被告受刑
    事訴追為目的，是其陳述是否與事實相符，仍應調查其他證據以資審認（最高法
    院三十二年上字第六五七號、五十二年台上字第一三００號判例參照）。又事實
    之認定，應憑證據，如未能發現相當證據，或證據不足以證明，自不能以推測或
    擬制之方法，為裁判基礎（最高法院四十年台上字第八六號判例參照）。另認定
    犯罪事實所憑之證據，雖不以直接證據為限，間接證據亦包括在內；然而無論直
    接或間接證據，其為訴訟上之證明，須於通常一般之人不致有所懷疑，而得確信
    其為真實之程度者，始得據為有罪之認定，倘其證明尚未達到此一程度，而有合
    理之懷疑存在時，即無從為有罪之認定，亦有最高法院七十六年台上字第四九八
    六號判例可資參照。公訴意旨認被告丁○○涉有刑法第三百四十六條第一項之恐
    嚇取財犯行，無非係以：右揭犯罪事實，業據告訴人甲○○、丙○○指訴綦詳，
    復經另案被告吳志彥、乙○○供述在卷為其主要論據。訊據被告丁○○堅詞否認
    有何公訴意旨所稱之恐嚇取財犯行，辯稱：其僅因告訴人甲○○維修車輛後在高
    速公路起火燃燒而找告訴人甲○○談，告訴人問損失多少，伊說約賠償八十幾萬
    元，並未強索賠償二萬八千元，亦未恐嚇被害人鄧振木及告訴人丙○○等語。經
    查：
    （一）按刑法第三百四十六條第一項之恐嚇取財罪，係以意圖為自己或第三人不
    法所有為構成要件之一，若僅以恐嚇方法使人交付財物，而並無不法所有之意圖
    者，縱令其行為或可觸犯他項罪名，要無由成立本條之恐嚇取財罪，最高法院二
    十四年度上字第三六六六號著有判例可資參照。而被告丁○○於八十七年八月二
    十七日因修車糾紛至告訴人甲○○所經營之修車廠要求賠償車損乙節，業經被告
    丁○○供明在卷，復經告訴人甲○○陳明在卷，而告訴人甲○○亦不否認曾為被
    告丁○○之車輛進行修繕行為，及被告之汽車確在右開高速公路起火燃燒等事實
    ，是被告丁○○縱以恐嚇之方法要求賠償，揆諸前揭之說明，尚難認其主觀上有
    何不法所有之意圖，自難以前開罪名相繩。又被害人鄧振木於原審法院九十年三
    月十九日調查中證稱：「（問：八十七年八月二十七日甲○○是否有與丁○○一
    起到你店裡？）有，當時他們來店裡說車子燒掉了，要我去看，我就說要鑑定看
    哪裡起火，然後他們就離開了。‧‧‧」等語，復於本院九十年度上訴字第一二
    二二號案件九十年六月二十七日調查中證稱：「（問：八十七年八月二十七日下
    午四點多吳志彥有無開車載丁○○、戊○○及甲○○到你公司去？）是的。」、
    「（問：當時他們有說他的汽車受損你維修不利要求八十八萬元？）當時他們來
    丁○○說車子燒掉了要我負責，但車子雖然曾經維修，但他開出一、二個月，而
    且修車款沒有收到，我拒絕，我說要鑑定，當時沒有恐嚇我。」等語，是公訴意
    旨所稱被告丁○○於八十七年八月二十七日強索被害人鄧振木財物乙節，顯與事
    實不符。
    （二）又公訴意旨所稱被告丁○○藉故強使告訴人丙○○代案外人劉勝平償還債
    務乙節，業經被告丁○○否認在卷；而告訴人丙○○於原審九十一年一月三十日
    調查中證稱：「（問：被告是否有逼迫你代劉勝平清償債務？）我當時親口答應
    他，如果工程款下來會替劉勝平償還二十多萬元的債務，是劉勝平欠丁○○錢，
    當時劉勝平在我公司當經理，我是在我神岡工地答應丁○○要還這筆錢，我給了
    他七萬元，及另一張支票五萬元，這部分是我自己答應丁○○。」等語，另於原
    審法院八十八年度訴字第一二四一號案件八十八年十二月二日調查中證稱：其係
    因經營工程之合夥人劉勝平欠被告丁○○錢，而曾向被告丁○○保證工程款下來
    時，會負責扣劉勝平的錢還被告丁○○，事後被告丁○○才要其負責，因其沒錢
    ，才請其葉姓友人匯七萬元給被告丁○○等語，足見被告丁○○係因告訴人丙○○先前之保證，始於事後要求告訴人丙○○給付該筆款項；參諸告訴人丙○○於
    原審九十一年一月三十日調查中證稱：「（問：丁○○有無硬要你替劉勝平還錢
    ？）沒有硬要，丁○○說他急著軋支票沒有錢要我調七萬元給他。」等語，自難
    認被告丁○○有何以恐嚇之方式向告訴人丙○○強索財物之行為。
    （三）另公訴意旨所稱另案被告乙○○以插乾股之方式向告訴人甲○○及案外人
    高曉光收取保護費乙節，業經告訴人甲○○於原審法院八十八年訴字第一二四一
    號案件八十八年十月十八日及八十八年十二月二日調查中證稱：「乙○○將其身
    分證連同陳俊光的
    限公司須有五個股東，高曉光已有一個人頭，加上我及高曉光本身外，尚須有二
    個，我才去找乙○○及陳俊光當人頭，我向乙○○要
    而已。他只是當人頭，並非真正入夥當股東。」、「乙○○確是將其與陳俊光的
    自去高曉光處拿回去。」、「（問：乙○○插乾股這事是否事實？）沒有，這件
    事是個誤會，乙○○沒有恐嚇我，也沒有威脅我。」等語在卷，足見另案被告乙○○係依告訴人甲○○所請始交付
    乙○○所涉插乾股收取保護費之行為，核屬無據。
    （四）再公訴意旨所稱被告丁○○於八十七年十月二十八日二時許夥同另案被告
    乙○○向告訴人甲○○強索二萬八千元乙事，亦經被告丁○○否認在卷；而前開
    事實，雖經告訴人甲○○偵審中指訴歷歷，然告訴人甲○○於警訊中就犯罪時間
    、地點及金額所為之陳述先後不一，自難據為不利被告丁○○之認定；徵諸另案
    被告乙○○於警訊及原審審理中均僅證稱當日與被告丁○○同至告訴人甲○○之
    修車廠，並未敘及被告丁○○有何以恐嚇之方式強索財物之行為，自難僅以告訴
    人甲○○片面之指訴逕認被告丁○○確曾為前開恐嚇取財行為。
    綜上所述，被告丁○○所涉前開恐嚇取財犯行，均屬無從證明。此外，復查無其
    他積極證據足認被告丁○○有何恐嚇取財犯行，此部分，被告犯罪不能證明，因
    公訴意旨認此部分與前揭論罪科刑部分，有牽連犯之裁判上一罪關係，爰均不另
    為無罪之諭知。
據上論斷，應依刑事訴訟法第三百六十九條第一項前段、第三百六十四條、第二百九
十九條第一項前段，刑法第二十八條、第三百零二條第一項、第四十一條第一項，罰
金罰鍰提高標準條例第一條前段、第二條，判決如主文。
本案經檢察官沈明彥到庭執行職務。
中      華      民      國    九十二    年      七      月      二      日
                              臺灣高等法院刑事第十四庭
                                  審判長法  官  陳  祐  輔
                                        法  官  陳  國  文
                                        法  官  洪  昌  宏
右正本證明與原本無異。
如不服本判決，應於收受送達後十日內向本院提出上訴書狀，其未敘述上訴之理由者
並得於提起上訴後十日內向本院補提理由書（均須按他造當事人之人數附繕本）。
                                        書記官  吳  素  雲
中      華      民      國    九十二    年      七      月      七      日
附錄：本案論罪科刑法條全文
中華民國刑法第三百零二條：
私行拘禁或以其他非法方法，剝奪人之行動自由者，處五年以下有期徒刑、拘役或三
百元以下罰金。
因而致人於死者，處無期徒刑或七年以上有期徒刑，致重傷者，處三年以上十年以下
有期徒刑。
第一項之未遂犯罰之。


司法院資訊處製作；財團法人民間司法改革基金會備份。
